【裁判字號】    90,易,493
【裁判日期】    901009
【裁判案由】    傷害（家庭暴力防治罪）
【裁判全文】
臺灣基隆地方法院刑事判決                            九十年度易字第四九三號
    公  訴  人  臺灣基隆地方法院檢察署檢察官
    被      告  甲○○
右列被告因違反保護令案件，經檢察官提起公訴（九十年度偵字第三五六四號）及移
送併辦（九十年度偵字第三七三九號），本院判決如左：
    主  文
甲○○連續違反法院依家庭暴力防治法第十三條所為禁止實施家庭暴力行為及遠離住
居所、工作場所、其他特定場所之裁定，累犯，處拘役伍拾日，如易科罰金，以參佰
元折算壹日。
    事  實
一、甲○○於民國（下同）八十六年七月十八日，因違反台灣地區與大陸地區人民關
    係條例案件，經台灣高等法院判處有期徒刑二年六月確定，經通緝後送監執行，
    於八十八年二月五日縮短刑期假釋出獄，並於八十九年四月三日因假釋期滿執行
    完畢，猶不知悔改；與乙○○○原為夫妻，其二人間具有家庭暴力防治法第三條
    第一款所定之家庭成員關係，甲○○於九十年四月二十二日上午九時許因毆打其
    妻乙○○○，經乙○○○向本院聲請核發民事通常保護令，並經本院於九十年六
    月二十七日依家庭暴力防治法第十三條規定，以九十年度家護字第八○號民事通
    常保護令裁定令甲○○不得對乙○○○實施身體或精神上不法之侵害，並令遠離
    乙○○○住居所「台北縣萬里鄉龜吼村漁澳十七號」、工作場所「台北縣萬里鄉
    ○○村○○路『仁愛之家安養院』及經常出入之「台北縣萬里鄉龜吼村石角（起
    訴書及保護令均誤載為右角）四十二號」等場所至少一百公尺，該民事保護令之
    有效期間為一年。詎甲○○於九十年七月三十日上午十時許，親自收受該保護令
    後，明知該民事保護令之內容，竟仍基於違反該民事保護令之概括犯意，於九十
    年八月十九日上午六時三十分許，至乙○○○所居住之台北縣萬里鄉龜吼村漁澳
    十七號，因談論離婚事宜發生爭執，經乙○○○報警查獲；繼於翌日（即二十日
    ）上午九時許，復基於同前之概括犯意，前往乙○○○工作之「仁愛之家安養院
    」，徒手毆打乙○○○，致乙○○○受有右額、鼻上鈍挫傷、左頸抓傷、鼻上撕
    裂傷等傷害；並於同日（即二十日）下午一時許，出現於乙○○○經常出入之台
    北縣萬里鄉龜吼村石角四十二號附近，而違反法院所為之前揭裁定。嗣經乙○○
    ○報警，經警在台北縣萬里鄉龜吼村石角四十二號附近查獲甲○○，始得悉上情
    。
二、案經被害人乙○○○訴由台北縣警察局金山分局報請台灣基隆地方法院檢察署檢
    察官偵查起訴及移送併辦。
    理  由
一、右揭事實，業據被告甲○○於本院調查時坦承不諱，並經被害人乙○○○指述綦
    詳，復有診斷證明書一紙附卷可稽；且本件保護令係於九十年六月二十七日裁定
    ，同年七月二十日經本院寄存送達，嗣經台北縣警察局金山分局警員於同年七月
    三十日親交被告簽收等情，亦有本院九十年家護字第八○號民事通常保護令及台
    北縣警察局金山分局保護令執行紀錄表等影本各一件在卷可按，是被告於警訊、
    偵查時辯稱不知有保護令之言，要屬卸責之詞，委無可採，事證明確，其違反保
    護令犯行洵堪認定。
二、查被害人乙○○○原係被告甲○○之妻，業據被告自承在卷，自屬家庭之成員。
    核被告所為，係犯家庭暴力防治法第五十條第一款、第四款之違反保護令罪。被
    告先後多次違反保護令之犯行，時間緊接，所犯構成要件復相同，顯係基於概括
    犯意為之，應依連續犯之規定以一罪論，並加重其刑。查被告前於八十六年七月
    十八日，因違反台灣地區與大陸地區人民關係條例案件，經台灣高等法院判處有
    期徒刑二年六月確定，經通緝後送監執行，於八十八年二月五日縮短刑期假釋出
    獄，並於八十九年四月三日因假釋期滿執行完畢，有臺灣基隆地方法院檢察署刑
    案資料查註紀錄表暨台灣高等法院被告全國前案紀錄表足稽，其於五年以內再犯
    本件有期徒刑以上之罪，為累犯，應依刑法第四十七條規定遞加重其刑。至被告
    甲○○對被害人乙○○○為違反保護令之傷害行為，雖同時觸犯刑法第二百七十
    七條第一項之傷害罪嫌，惟查該罪依刑法第二百八十七條前段規定，須告訴乃論
    ，又告訴乃論之罪，告訴人於第一審辯論終結前，得撤回其告訴，而告訴經撤回
    者，應諭知不受理之判決，刑事訴訟法第二百三十八條第一項、第三百零三條第
    三款分別定有明文，茲據告訴人乙○○○於本院審理中撤回傷害告訴，本應依刑
    事訴訟法第三百零三條第三款規定諭知不受理，然公訴意旨認此部分與前開違反
    保護令認定有罪部分，具有裁判上一罪之想像競合犯關係，爰不另為不受理諭知
    ，併予敘明。爰審酌被告明知民事保護令內容仍予違反，犯行匪淺，惟念及被告
犯後知所悔悟，並表示願在不違反保護令規定下，與被害人進行良性溝通之態度
    ，暨被害人已到庭表示原諒之意，撤回對被告之傷害告訴等一切情狀，量處如主
    文所示之刑，並諭知易科罰金之折算標準。
三、被告甲○○經合法傳喚無正當理由不到庭，爰不待其陳述逕行判決。
據上論斷，應依刑事訴訟法第二百九十九條第一項前段、第三百零六條，家庭暴力防
治法第五十條第一款、第四款，刑法第十一條前段、第五十六條、第四十七條、第四
十一條第一項，罰金罰鍰提高標準條例第一條前段、第二條，判決如主文。
本案經檢察官劉嶽承到庭執行職務
中      華      民      國      九十      年      十      月     九     日
                                    臺灣基隆地方法院刑事第三庭
                                          法  官    林  玉  珮
右正本證明與原本無異。
對於本件判決如有不服，應於收受送達後十日內，向本院提出上訴書狀，上訴於臺灣
高等法院，並按他造當事人之人數附具繕本。
                                          書記官    陳  俊  德
中      華      民      國      九十      年      十      月    十二    日
附錄論罪法條
家庭暴力防治法第五十條第一款、第四款：
違反法院依十三條、第十五條所為之下列裁定者，為本法院所稱之違反保護令罪，處
三年以下有期徒刑、拘役或科或併科新臺幣十萬元以下罰金：
一、禁止實施家庭暴力行為。
四、遠離住居所、工作場所、學校或其他特定場所。


司法院資訊處製作；財團法人民間司法改革基金會備份。
